# 融资租赁内含报酬率

提问人：flamehaze34 时间：2016-01-29 21:01:51
陈版主，您好。
请问，在计算融资租赁的内含报酬率的时候，在现金流的时候需要考虑利息的增值税进项税吗？因为IRR是使得 3 目前的现金流入和将来的现金流出现值相等的比率，那么在未来的现金流出过程中，我是要支付增值税，客户现在是用了一批设备抵押给融资租赁公司，现采用了抵押借款的形式进行处理。因为租赁开始时候服务费是含6%的增值税，但是我们在计算IRR的时候服务费并没有扣除增值税。

回答人：chenyiwei
请参考《计学撮要 2015 》之“问题4-2-5（涉及税金影响的售后回租构成融资租赁交易的会计处理）”。如该案例的“解答”部分所述，处理原则是：“在动产融资租赁“营改增”以后，A公司每期支付租金时，都可以获得相应的增值税专用发票抵扣进项税额。由于进项税额的抵扣减少了现金流出，因此在“营改增”后测算长期应付款入账价值和实际利率时，都应当以扣除增值税影响后（即不含税）的现金流量净额为基础。这样对长期应付款入账价值和实际利率都会产生影响。”

回答人：chenyiwei
见附件。
4-2-12、4-2-13.docx
(49.4 KB, 下载次数: 397)
2018-2-6 05:44 上传 点击文件名下载附件

提问人：hrtsex 时间：2016-05-11 22:59:37
陈版，你之前在其他帖中有如下描述：如果属于普通的融资租赁，则建议按照该资产的公允价值入账，并根据未来现金流量测算内含报酬率作为实际利率，涉及的未来现金流量包括后续各期租金，内含报酬率即使得（各期租金的折现值－期末收回保证金的折现值）
等于（资产公允价值－首付款－手续费－留购款－保证金）的折现率。 同时，根据《企业会计准则—租赁》的相关规定，以租赁资产公允价值为入账价值的，应当重新计算分摊率。该分摊率是使最低租赁付款额的现值等于租赁资产公允价值的折现率。
请教陈版，上述两段描述中内含报酬率和分摊率应该是同一意思吧？

回答人：chenyiwei
基本上是。你引用的这个帖子应该是在旧准则下的，不过这一点新旧准则无明显差异。

提问人：hrtsex 时间：2016-05-13 20:49:40
陈版，如果在计算内含报酬率（分摊率）时没有考虑保证金的影响，是否合适？
个人理解：造成的结果就是对未确认融资费用在各年度之间的分摊有影响，但未确认融资费用的总额考虑保证金或不考虑保证金倒都是一致的！

回答人：chenyiwei
对所计算的内含报酬率当然会有影响。保证金本身也需要折现，并且与长期应付款使用同一个IRR。

提问人：jiaxin867 时间：2016-06-07 11:55:36
陈版，营改增之后，取得增值税专票也不可以抵扣，这个在考虑现金流量是不予考虑吧？

回答人：chenyiwei
不能抵扣的进项税额，在计算各期的现金流净额时不予以扣除，这会影响最终计算的IRR。

提问人：Elwyn 时间：2018-04-14 15:13:32
请教陈版，有的融资租赁约定在人民币贷款基准利率改变后，剩余期间付款金额随之改变，对于这种改变，我是以当前的摊余成本为基础，通过改变后的各期付款额重新计算折现率，调整长期应付款和未确认融资费用吗

回答人：chenyiwei
要，这和浮动利率贷款无本质区别。

提问人：liyun19841123 时间：2018-12-11 14:09:16
呵呵，陈老师上传的附件里面没有4-2-12的计算表格，计学撮要书里面也没有计算过程。

回答人：chenyiwei
上面的附件中内嵌了excel表格，直接双击打开即可。

提问人：liyun19841123 时间：2018-12-11 15:31:10
陈老师好，我今天研究了下4-2-12，问题 1 ：“合同约定：（ 1 ）A公司将账面价值为387,084,511.75元的固定资产以38,708.45万元转让给B租赁公司，同时A公司于起租日一次性支付首期租金8,708.45万元......”；“（ 2 ）租赁期为 5 年，起租日为B租赁公司实际支付租赁设备转让价款之日，每期租金支付方式为等额后付，名义参考年租赁费率为3-5年期人民银行贷款基准利率（每季度支付租金1,790.82万元）。” 这样的话，8,708.45+1,790.82 4 4=37,361.51万元，与租金总额38,708.45万元还差了1,346.88万元? 问题2 ：“对于租赁开始时支付的手续费 1200 万元，应作为对长期应付款账面价值的调整，即借记“未确认融资费用”，但好像下面的会计分录没考虑这个手续费，是这个例子中暂不考虑这个因素不？ 问题 3 ：“在具体操作时，对该项不计息的长期应收款（保证金），应当与长期应付款采用相同的实际利率进行折现，其折现值与面值（名义金额）之间的差额确认为“未确认融资收益”，在租赁期间按实际利率法摊销，计入各期的“财务费用——利息收入”。 这个不计息的保证金，相当于在期初预付，可以抵最后两期的租金，我现在还无法了解如何会产生融资收益？ 问题 4 ：”根据该折
现率，长期应收款 3000 万元的折现值为1,807.83万元，长期应付款的折现值为27,607.83万元“，根据长期应收款的折现率是0.60261，长期应付款的折现率也用这个不？如果是的话则长期应付款是：27607.83/0.60261=45813万元？还是说长期应付款的折现率不是这个？谢谢了。

回答人：chenyiwei
4 、请注意看excel表格下面的实际利率法摊销计算表。长期应收款只能抵最后两期租金，所以其现金流是最后才发生的。

回答人：chenyiwei
1 、具体计算过程请参考内嵌的Excel表格； 2 、已考虑，并体现在未确认融资费用中。 3 、对长期应收款后续也按实际利率法计量，所以会释放出利息收益（由未实现融资收益转来）。

提问人：MPACC10 时间：2019-08-06 21:30:16
请教陈老师;
2006 版本租赁准则下的 13 条的租赁内含报酬率指租赁开始日，使得最近租赁收款额的现值与未担保余值的现值之和等于租赁资产的公允价值与出租人的初始直接费用之和的折现率。
1.该折现率是否也可以表示或者理解为承租人被要求的付款额（不包括或有租金等，不等于最低租赁付款额）加上租赁期结束日资产的公允价值（上面两项相加等于未来的现金流入）折现为租赁资产的公允价值（视同重置资产的流出）加初始直接费用（该两项现金流出之和）的折现率？
2.2018年租赁的准则是否与 2006 年租赁准则中的未担保余值概念一致，我看表述有变，但是实质好像没有变动？
谢谢！

回答人：chenyiwei
1 、是； 2 、两者无实质性变化。